臺灣高等法院刑事裁定
111年度聲字第2518號
聲明異議人 
即  受刑人  陳韋智



上列聲明異議人即被告因檢察官聲請定其應執行刑案件，對本院
中華民國106年6月1日裁定（106年度抗字第661號）聲明異議，
本院裁定如下：
    主  文
聲明異議駁回。                                       
    理  由
一、聲明異議意旨略以：鈞院106年度抗字第661號裁定附表編號
    9所載被告陳韋智之犯罪時間民國103年10月23日，斯時被告
    在監所，不可能在外犯案，爰聲請重新調查，以免誤判等語
    。
二、按受刑人或其法定代理人或配偶以檢察官執行之指揮為不當
    者，得向諭知該裁判之法院聲明異議，刑事訴訟法第484條
    定有明文。本條所稱「諭知該裁判之法院」，乃指對被告之
    有罪判決，於主文內實際宣示其主刑、從刑之裁判而言，若
    判決主文並未諭知主刑、從刑，係因被告不服該裁判，向上
    級法院提起上訴，而上級法院以原審判決並無違誤，上訴無
    理由，因而維持原判決諭知「上訴駁回」者，縱屬確定之有
    罪判決，但因對原判決之主刑、從刑未予更易，其本身復未
    宣示如何之主刑、從刑，自非該條所指「諭知該裁判之法院
    」（最高法院79年台聲字第19號判例意旨參照）。而對於定
    執行刑裁定，與科刑判決有同等效力。是被告如對檢察官依
    該定執行刑裁定之指揮執行，認有所不當，自得適用刑事訴
    法第484條規定為聲明異議。惟此聲明異議，仍應依該規定
    「向諭知該裁判之法院聲明異議」，亦即其管轄法院係以對
    被告於裁定主文內實際宣示其保安處分之法院而言。次按執
    行機關對於審判機關所為之裁判，並無審查內容之權，故裁
    判是否違法，並非執行機關所得過問，是聲明異議之對象，
    應係檢察官之執行指揮行為，而非檢察官據以指揮執行之裁
    判，故刑事訴訟法第484條所稱「檢察官執行之指揮不當」
    ，係指檢察官有積極執行指揮之違法及其執行方法有不當等
    情形而言；檢察官如依確定判決、裁定指揮執行，即無執行
    之指揮違法或其執行方法不當之可言，至於原確定判決、裁
    定，是否有認定事實錯誤或違背法令之不當，應循再審或非
    常上訴程序以資救濟，尚無對之聲明異議之餘地（最高法院
    108年度台抗字第79號裁定意旨參照）。
三、經查：
  ㈠聲明異議人即被告陳韋智前因執行刑案件，經臺灣基隆地方
    法院以106年度聲字第343號裁定如附表編號1至19所示之罪
    應執行有期徒刑拾伍年，嗣經本院以106年度抗字第661號以
    原裁定適法而應予維持，被告之抗告無理由，而駁回其抗告
    ，有本院被告前案紀錄表及前揭2件裁定列印本在卷可稽，
    並經本院調閱該案全卷查閱明確。是對聲明異議人諭知定執
    行刑之法院係為臺灣基隆地方法院，本院僅係維持該法院裁
    定而諭知「抗告駁回」，揆諸首揭說明，自非刑事訴訟法第
    484條所指「諭知該裁判之法院」。是以聲明異議人如對檢
    察官依臺灣基隆地方法院所宣示之定執行刑之指揮執行有所
    不服，自應向該法院提出聲明異議，始屬合法。其向無管轄
    權之本院聲明異議，於法自有未合。
　㈡至本院於111年7月接獲被告之聲請狀，主張本院106年度抗字
    第661號裁定附表編號9所載之犯罪時間103年10月23日，斯
    時被告在監所等語；經本院調閱原裁定之原審臺灣基隆地方
    法院106年度聲字第343號卷，及編號9之原確定判決即臺灣
    基隆地方法院104年度訴字第160號被告陳韋智違反毒品危害
    防制條例案件全卷，比對後查悉臺灣基隆地方法院106年度
    聲字第343號裁定編號9之犯罪時間應為103年10月10日(見臺
    灣基隆地方法院104年度訴字第160號判決附表一編號4，所
    記載之犯罪時間為103年10月10日)，臺灣基隆地方法院106
    年度聲字第343號裁定之附表編號9誤載為103年10月23日，
    本院106年度抗字第661號裁定因引用原審裁定附表，故有上
    開明顯錯誤；本院即於111年8月22日裁定更正「原裁定原本
    及正本附表編號9之犯罪時間(民國)103年10月23日，應更正
    為(民國)103年10月10日」。
　㈢因本院已裁定更正(本院嗣後另送達更正裁定予臺灣基隆地方
    法院106年度聲字第343號案件承辦股，促其注意該裁定有上
    開錯誤，應裁定更正)，是聲明異議人以裁定原本及正本附
    表編號9之犯罪時間(民國)103年10月23日，斯時其在監，不
    可能在外犯案等語，並非對「檢察官執行之指揮不當」聲明
    異議，非屬刑事訴訟法第484條所定得聲明異議之客體，其
    執此聲明異議，亦無足取。
  ㈣綜上所述，聲明異議人以本院為諭知定執行刑之法院，向本
    院聲明異議，程序上即非合法，且其原裁定附表編號9之犯
    罪時間記載有明顯錯誤，業經本院裁定更正，其再事爭執亦
    非刑事訴訟法第484條所定得聲明異議之客體，本院亦無從
    予以審究。是聲明異議人執此聲明異議，為無理由，應予駁
    回。
據上論斷，應依刑事訴訟法第486條，裁定如主文。　 
中　　華　　民　　國　　111 　年　　8 　　月　　22　　日
                  刑事第十七庭  審判長法　官  鄭水銓 
                                      法　官  姜麗君
                                      法　官  黃雅芬
以上正本證明與原本無異。
如不服本裁定，應於收受送達後五日內向本院提出抗告狀。
                                      書記官  鄭雅云
中　　華　　民　　國　　111 　年　　8 　　月　　22　　日

附表：受刑人陳韋智定應執行刑案件一覽表(時間：民國)

 編          號         １        ２        ３  罪          名  毒品危害防制條例 毒品危害防制條例 毒品危害防制條例  宣    告    刑  有期徒刑6月 有期徒刑6月 有期徒刑6月  犯  罪  日  期    103/06/18 103/07/06   103/08/06  偵查(自訴)機關年  度  案  號  基隆地檢103年度毒偵字第1334號 基隆地檢103年度毒偵字第1334號 基隆地檢103年度毒偵字第1334號 最  後  事實審 法    院     基隆地院     基隆地院     基隆地院  案    號 103年度訴字第635號 103年度訴字第635號 103年度訴字第635號  判決日期  103/12/26 103/12/26   103/12/26 確  定  判  決 法    院     基隆地院     基隆地院    基隆地院  案    號 103年度訴字第635號 103年度訴字第635號 103年度訴字第635號  判    決確定日期    104/01/19  104/01/19 104/01/19 是否為得易科罰金之案件        是      是       是 備            註  基隆地檢104年度執字第441號 基隆地檢104年度執字第441號 基隆地檢104年度執字第441號   編號1-3合定有期徒刑1年2月   





 編          號        ４        ５        ６  罪          名  毒品危害防制條例 毒品危害防制條例 毒品危害防制條例  宣    告    刑  有期徒刑8月 有期徒刑8月 有期徒刑7年6月  犯  罪  日  期  103/09/20 103/09/24 103/09/18  偵查(自訴)機關年  度  案  號  基隆地檢103年度偵字第1811號 基隆地檢103年度毒偵字第1811號 基隆地檢104年度偵字第928號 最  後  事實審 法    院     基隆地院     基隆地院     基隆地院  案    號 104年度訴字第24號 104年度訴字第24號 104年度訴字第160號  判決日期 104/01/20 104/01/20 104/05/29 確  定  判  決 法    院     基隆地院     基隆地院    基隆地院  案    號 104年度訴字第24號 104年度訴字第24號 104年度訴字第160號  判    決確定日期    104/02/09 104/02/09 104/08/25 是否為得易科罰金之案件         否       否       否 備            註  基隆地檢104年度執字第782號 基隆地檢104年度執字第782號 基隆地檢104年度執字第2534號   編號4、5合定有期徒刑1年2月  編號6-17合定有期徒刑11年 




 編          號        ７        ８        ９  罪          名  毒品危害防制條例 毒品危害防制條例 毒品危害防制條例  宣    告    刑  有期徒刑7年6月 有期徒刑7年6月 有期徒刑7年6月  犯  罪  日  期  103/09/23 103/09/24 原裁定誤載為103/10/23；已裁定更正為103/10/10  偵查(自訴)機關年  度  案  號  基隆地檢104年度偵字第928號 基隆地檢104年度偵字第928號 基隆地檢104年度偵字第928號 最  後  事實審 法    院     基隆地院     基隆地院     基隆地院  案    號 104年度訴字第160號 104年度訴字第160號 104年度訴字第160號  判決日期 104/05/29 104/05/29 104/05/29 確  定  判  決 法    院     基隆地院     基隆地院    基隆地院  案    號 104年度訴字第160號 104年度訴字第160號 104年度訴字第160號  判    決確定日期 104/08/25 104/08/25 104/08/25 是否為得易科罰金之案件         否       否       否 備            註  基隆地檢104年度執字第2534號 基隆地檢104年度執字第2534號 基隆地檢104年度執字第2534號   編號6-17合定有期徒刑11年   




 編          號                          罪          名  毒品危害防制條例 毒品危害防制條例 毒品危害防制條例  宣    告    刑  有期徒刑1年9月 有期徒刑1年9月 有期徒刑7年6月  犯  罪  日  期  103/09/19 103/09/21 103/9/21  偵查(自訴)機關年  度  案  號  基隆地檢104年度偵字第928號 基隆地檢104年度偵字第928號 基隆地檢104年度偵字第928號 最  後  事實審 法    院     基隆地院     基隆地院     基隆地院  案    號 104年度訴字第160號 104年度訴字第160號 104年度訴字第160號  判決日期 104/05/29 104/05/29 104/05/29 確  定  判  決 法    院     基隆地院     基隆地院    基隆地院  案    號 104年度訴字第160號 104年度訴字第160號 104年度訴字第160號  判    決確定日期 104/08/25 104/08/25 104/08/25 是否為得易科罰金之案件         否       否       否 備            註  基隆地檢104年度執字第2534號 基隆地檢104年度執字第2534號 基隆地檢104年度執字第2534號   編號6-17合定有期徒刑11年   





 編          號                          罪          名  毒品危害防制條例 毒品危害防制條例 毒品危害防制條例  宣    告    刑  有期徒刑7年6月 有期徒刑7年6月 有期徒刑7年6月  犯  罪  日  期  103/09/25 103/10/01 103/10/10  偵查(自訴)機關年  度  案  號  基隆地檢104年度偵字第928號 基隆地檢104年度偵字第928號 基隆地檢104年度偵字第928號 最  後  事實審 法    院     基隆地院     基隆地院     基隆地院  案    號 104年度訴字第160號 104年度訴字第160號 104年度訴字第160號  判決日期 104/05/29 104/05/29 104/05/29 確  定  判  決 法    院     基隆地院     基隆地院    基隆地院  案    號 104年度訴字第160號 104年度訴字第160號 104年度訴字第160號  判    決確定日期 104/08/25 104/08/25 104/08/25 是否為得易科罰金之案件         否       否       否 備            註  基隆地檢104年度執字第2534號 基隆地檢104年度執字第2534號 基隆地檢104年度執字第2534號   編號6-17合定有期徒刑11年   





 編          號                          罪          名  毒品危害防制條例 毒品危害防制條例 毒品危害防制條例  宣    告    刑  有期徒刑7年6月 有期徒刑7年6月 有期徒刑7年6月  犯  罪  日  期  103/10/10 103/10/13 103/9/05  偵查(自訴)機關年  度  案  號  基隆地檢104年度偵字第928號 基隆地檢104年度偵字第928號 基隆地檢104年度偵字第930號 最  後  事實審 法    院     基隆地院     基隆地院     基隆地院  案    號 104年度訴字第160號 104年度訴字第160號 104年度訴字第401號  判決日期 104/05/29 104/05/29 104/10/07 確  定  判  決 法    院     基隆地院     基隆地院    基隆地院  案    號 104年度訴字第160號 104年度訴字第160號 104年度訴字第401號  判    決確定日期 104/08/25 104/08/25 104/11/02 是否為得易科罰金之案件         否       否       否 備            註  基隆地檢104年度執字第2534號 基隆地檢104年度執字第2534號 基隆地檢104年度執字第3695號   編號6-17合定有期徒刑11年  編號18、19合定有期徒刑7年9月 





 編          號            罪          名  毒品危害防制條例    宣    告    刑  有期徒刑7年6月    犯  罪  日  期  103/09/08    偵查(自訴)機關年  度  案  號  基隆地檢104年度偵字第930號   最  後  事實審 法    院     基隆地院    案    號 104年度訴字第401號    判決日期 104/10/07   確  定  判  決 法    院     基隆地院    案    號 104年度訴字第401號    判    決確定日期 104/11/02   是否為得易科罰金之案件         否   備            註  基隆地檢104年度執字第3695號     編號18、19合定有期徒刑7年9月